【裁判字號】    89,易,879
【裁判日期】    900105
【裁判案由】    毒品危害防制條例
【裁判全文】
臺灣臺南地方法院刑事判決                          八十九年度易字第八七九號
    公  訴  人  臺灣台南地方法院檢察署檢察官
    被      告  丙○○
    選任辯護人  王世宗
右列被告因毒品危害防制條例案件，經檢察官提起公訴（八十八年度偵字第一０九三
六號），本院判決如左：
    主  文
丙○○連續販賣第二級毒品，累犯，處有期徒刑柒年陸月。
扣案甲基安非他命壹包（淨重零點玖公克、包裝重零點玖公克）沒收銷燬之；犯
罪所得財物新台幣壹萬零捌佰陸拾元沒收之，如全部或一部不能沒收時，以其財產抵
償之。
    事  實
一、丙○○曾於民國八十三年間因肅清煙毒品條例案件，經本院判決有期徒刑四年，
    並經台灣高等法院台南分院駁回上訴確定，甫於八十六年十月十五日執行完畢，
    猶不思悔改，復基於意圖營利之概括犯意，於八十八年四月及五月間連續有下述
    販賣第二級毒品安非他命之行為：（一）於八十八年四月十日及五月一日，以提
    供安非他命抵付車資新台幣（下同）三千八百六十元之方式，委請戊○○（另案
    不起訴處分）提供汽車載送丙○○赴高雄縣杉林鄉○○村○○路一六０號向己○○購買安非他命。（二）再於八十八年四月二十五日晚上九時許，丙○○與甲○○基於販賣安非他命之犯意聯絡，由丙○○提供安非他命一小包，由甲○○將之
    送至台南市○○路○段之台南農會前，以一千元之價格，販賣予不詳姓名年籍綽
    號「阿琴」之女子。（三）復於八十八年四月二十三日、二十七日及五月二日，
    在庚○○台南市○○路○段二四三巷三十八號住處附近，各販賣安非他命一千元
    予庚○○。（四）又於八十八年四月份先後二次，在丁○○台南縣善化鎮○○路
    三六六弄九號住處及八十八年五月初，在台南市水仙宮前，每次各販賣安非他命
    一千元予丁○○。嗣警方依通信監察調查結果，於八十八年五月十一日十二時三
    十分許，持台灣台南地方法院檢察署檢察官搜索票赴丙○○在台南市○○路一四
    七號五樓之住處，搜得甲基安非他命一包（淨重零點玖公克、包裝重零點玖
    公克）。
二、案經台南市政府警察局管第六分局報請臺灣臺南地方法院檢察署檢察官偵查起訴
    。
    理  由
一、訊據被告丙○○矢口否認有販賣第二級毒品安非他命之犯行，辯稱：戊○○開車
    搭載被告到旗山找己○○玩，得知己○○有安非他命，乃討些吸用，己○○也分
    一些給被告和戊○○共用，沒有購買；另外「叔叔」己○○叫被告送貨給「阿琴
    」，被告亦打電話請甲○○幫忙送，後來因甲○○沒車，就沒送了；又被告沒有
    賣安非他命給庚○○，也不認識丁○○云云。惟查：
（一）戊○○於八十八年四月十日及五月一日開車載送被告到己○○到高雄縣杉林鄉
      ○○村○○路一六０號向己○○拿毒品安非他命，被告乃交付毒品供戊○○施
      用，此已據戊○○於警訊及偵查時證稱：「是我朋友丙○○給我，我沒有向他
      購買，我向他拿了三次。（問：丙○○為何會毒品供你施用？）因我載他到高
      雄縣向他叔叔拿毒品，所以他才送我三次毒品安非他命讓我施用。我載他至旗
      山二次，時間八十八年四月十日、八十八年五月一日，載他回來時我都向他索
      取毒品安非他命，及八十八年五月三日晚上十二時許，我看見他又向他討一些
      毒品施用」，「丙○○沒車，我載他去取貨，他給我一點，約二、三次，他向
      綽號『叔叔』拿貨。是丙○○給的，到達時我皆未入內，所以不知叔叔其人」
      此有警、偵筆錄足憑（按被告在八十八年五月三日無償轉讓安非他命予戊○○
      施用部分未據起訴）。戊○○既然以提供交通工具載送被告，再向被告索取毒
      品施用，二者之間顯有對價關係，被告自係販賣第二級毒品無訛。查自被告台
      南市○○路一四七號五樓住處至己○○高雄縣杉林鄉○○村○○路一六０號住
      處，來回共一百一十三點四二公里，依當時（八十八年四月、五月）計程車之
      費率計算，被告每次委託戊○○運送，獲得一千九百三十元之財產利益，二次
      共得三千八百六十元之利益，此經本院勘驗無訛，製有勘驗筆錄附卷，並有交
      通部公路局嘉義監理所台南監理站八十九年十一月二十二日（89）嘉監南字第
      八九一八八二四號函文在卷足憑。被告所辯是渠二人向「叔叔」索討安非他命
      吸用並無足採。
（二）又被告於八十八年四月二十五日晚上九時許，委託甲○○將安非他命一小包，
      送至台南市○○路○段之台南農會前，以一千元之價格，販賣予「阿琴」之事
      實，已據甲○○於警訊時供承：「八十八年四月二十五日晚二十一時，替丙○○販賣毒品安非他命一次。是丙○○打電話到我家，叫我替他送毒品安非他命
      到台南市○○路○段台南農會前賣給一位叫『阿琴』女子（新台幣一千元），
      因為讀國中時我被同學欺侮，他都會替我出頭，所以他打電話給我叫我替他販
      賣，我只好答應他一次。是當日丙○○打電話給我，我就騎乘機車到丙○○家
      拿毒品替他送去阿琴。我幫忙丙○○販賣毒品僅有一次，是欠他人情才做，我
      沒有從中取利」，有警訊筆錄可按。又被告家中之0000000號電話於該
      日遭監聽錄音，亦有「打電話0000000號給聖堯，叫聖堯送毒品到台南
      市○○路○段台南市農會給阿琴」，有譯文表附於警卷可憑。雖被告及證人甲○○均於本院辯稱：雖有約定，但只是敷衍，因為沒車，後來沒去交付毒品云
      云。惟查，證人甲○○於警訊中已坦承完成販賣安非他命毒品一次，且上揭電
      話監聽紀錄嗣後亦沒有再錄得有關沒車不送，或被告質問車甲○○為何沒到等
      情節，顯然一切計劃並未變更。被告所辯及證人甲○○於偵查及本院審理中所
      為之證詞，均不足採信，此部分之事實亦堪認定。
（三）被告販賣毒品予庚○○之事實，已據證人庚○○於警訊及偵查中供述甚詳，雖
      被告稱兩人之間有仇恨，庚○○曾毆打被告母親云云。經查，證人庚○○經傳
      喚未到庭，惟庚○○為被告之舅舅，衡情無誣陷被告之理；況被告於警訊時供
      承「八十八年三月份我舅舅先給我毒品安非他命施用，所以我才替舅舅去旗山
      連絡叔叔，販賣毒品安非他命給舅」，顯示二人感情甚佳，如有怨隙就不可能
      再委託購買毒品。按被告去連絡叔叔即己○○，並非由己○○與庚○○直接交
      易，而是被告向己○○買回後，再轉售庚○○，其二人間仍有毒品之買賣關係
      ，故被告此部分販賣行堪亦可認定。
（四）被告販賣毒品給丁○○之犯行，亦據證人丁○○於警訊時證稱：「向丙○○購
      買三次，每次新台幣一千元。八十八年四月份向丙○○買二次，每次一千元，
      丙○○本人送至我家給我，第三次八十八年五月初，我和丙○○約定台南市水
      仙宮前交易毒品安非他命一千元」。雖丁○○於偵查及本院審理中證稱：販賣
      毒品給他的「建仔」，並不是本案之被告丙○○云云。惟查被告於八十八年四
      月二十四日以家中之「0000000號」電話，與丁○○家中之00000
      00號電話聯絡買賣毒品事宜，此有電話監聽之譯文表一紙附於警卷可憑。被
      告雖否認該電話是其本人所打，並稱其家中的0000000號電話，因出入
      的人很多，可能是別人打的云云。但本院將上揭監聽錄音帶送請法務部調查局
      鑑定結果，上揭錄音帶聲音與被告本人之聲音音質相同，此有該局八十九年八
      月十五日（八九）陸（三）字第八九０五五二二六號鑑定通知書在卷足稽。故
      證人丁○○聯絡購買毒品之對象確係被告無誤，被告所辯亦不足採信。
（五）又被告雖自始即否認有販賣安非他命予戊○○、阿琴、庚○○、丁○○之情事
      ，致無從就其購入安非他命之價格，與販出之價格為比較其利得否，惟販賣安
      非他命係屬違法行為，不論任何包裝，均可任意分裝增減其分量，而每次買賣
      之價量，亦隨時依雙方關係之深淺、當時之資力、需求程度、來源是否充裕及
      對行情之認知等因素，而機動調整，販賣之利得，除經坦承犯行，或價量俱臻
      明確外，委難察得實情，職是之故，即使未經查得實際販賣之利得，但除非別
      有事證，足認係按同一價量委買、轉售或贈與，確未牟利外，尚難執此遽認非
      法販賣之證據有所未足，致知過坦承者難辭重典，飾詞否認者反得僥倖，而失
      情理之平。再參諸安非他命物稀價昂，且為政府懸為嚴予取締之犯罪，以本件
      而論，被告非法販賣安非他命予丁○○等人，苟無得利，豈有甘冒重刑，而以
      原價買賣安非他命之理，是被告從中賺取差價牟利之營利意圖，已昭然若揭。
      此外，尚有在被告住處搜得之甲基安非他命一包（淨重零點玖公克、包裝重
      零點玖公克）扣案可資佐證，綜上所述，本件事證明確，被告犯行洵堪認定
      ，應依法論科。
二、核被告丙○○所為，係犯毒品危害防制條例第四條第二項販賣第二級毒品罪。被
    告與甲○○就八十八年四月二十五日販賣第二級毒品給「阿琴」之犯行，有犯意
    聯絡及行為分擔，為共同正犯。被告持有第二級毒品之低度行為，為販賣之高度
    行為所吸收，不另論罪。被告先後多次販賣第二級毒品之犯行，時間緊接，所犯
    係構成要件相同之罪名，顯均係基於概括之犯意為之，為連續犯，應論以所得較
    多（即八十八年四月十日以毒品抵付一千九百三十元車資該次）之販賣第二級毒
    品罪，除其法定刑為無期徒刑之部分，依法不得加重外，餘均應依刑法第五十六
    條之規定，加重其刑。又被告因違反肅清煙毒品條例案件，經本院判決有期徒刑
    四年，並經台灣高等法院台南分院駁回上訴確定，甫於八十六年十月十五日假釋
    期滿執行完畢，此有台灣台南地方法院檢察官刑案資料查註紀錄表一紙在卷可稽
    ，其於執行完畢後五年以內，再犯本案之罪，係屬累犯，除被告所犯販賣第二級
    毒品罪之法定刑為無期徒刑之部分，依法不得加重外，餘均應依刑法第四十七條
    之規定，遞加重其刑。又被告係向己○○購買第二級毒品再轉售他人，惟己○○
    經警持搜索票搜索結果，並未發現不法事證，此已據證人即台南市警察局第六分
    局警員乙○○於本院審理中證述明確，己○○亦無因被告之供述而被破獲販賣安
    非他命，此有己○○之前案紀錄表在卷足憑，故被告不能依毒品危害防制條例第
    十七條減刑，並此敘明。爰審酌被告多次非法販賣第二級毒品安非他命予他人，
    對他人身心戕害甚鉅，亦有害社會人力資源之健全性，及其犯罪動機、手段、所
    生危害、智識、行為次數、犯罪所得等一切情狀，量處如主文所示之刑。扣案之
    甲基安非他命一包（淨重零點玖公克、包裝重零點玖公克），係查獲之毒品
    ，依法應予沒收並銷燬之；被告先後販賣安非他命九次，二次抵付車資一千九百
    三十元（共三千八百六十元）、七次一千元，合計一萬零八百六十元，此乃犯罪
    所得，依法亦應沒收，如全部或一部不能沒收時，以其財產抵償之。
三、據上論斷，應依刑事訴訟法第二百九十九條第一項前段，毒品危害防制條例第四
    條第二項、第十八條第一項前段、第十九條第一項，刑法第十一條前段、第二十
    八條、第五十六條、第四十七條，判決如主文。
中    華    民    國      九十        年      一      月      五        日
                                  臺灣臺南地方法院刑事第四庭
                                      法  官  張  麗  娟
右正本證明與原本無異
如不服本判決，應於判決送達後十日內，向本院提出上訴狀。
                                      書記官  陳  怡  吟
中    華    民    國      九十        年      一      月      五        日
附錄法條：
毒品危害防制條例第四條第二項
製造、運輸、販賣第二級毒品者，處無期徒刑或七年以上有期徒刑，得併科新臺幣七
百萬元以下罰金。


司法院資訊處製作；財團法人民間司法改革基金會備份。
